臺灣臺中地方法院刑事判決
110年度易字第1084號
公  訴  人  臺灣臺中地方檢察署檢察官
被      告  卓牧民



上列被告因詐欺案件，經檢察官提起公訴（110年度偵緝字第100
號），被告於本院準備程序中為有罪之陳述，經本院合議庭評議
後裁定由受命法官獨任改行簡式審判程序審理，本院判決如下：
    主    文
卓牧民犯如附表四所示之罪，各處如附表四主文欄所示之刑（含
主刑及沒收）。所宣告有期徒刑應執行有期徒刑肆年。
    事實及理由
一、本案犯罪事實及證據，除證據部分補充被告卓牧民於本院準
    備程序之自白，餘均引用檢察官起訴書（如附件）之記載。
二、論罪科刑之理由：
(一)核被告卓牧民就附表四所為，均係犯刑法第339條第1項之詐
    欺取財罪。其就附表四所示各次犯行，犯意各別，行為互異
    ，應予分論併罰。
(二)爰審酌被告無視於政府一再宣誓掃蕩詐騙取財犯罪之決心，
     執意以身試法，且正值年輕力強之年齡，不思循正當途徑
    以 謀取生活所需，反貪圖不法利益，向他人施詐行騙，其
    犯罪 之動機、目的及手段均值非難，且嚴重損害社會互信
    之基礎 ，暨考量其犯罪後承認犯行，態度尚佳等一切情狀
    ，就附表一所示犯行，分別諭知如附表一主文欄所示之刑。
    復衡酌被告之人格、所犯各罪侵害法益之異同、對侵害法益
    之加重效應及時間、空間之密接程度，刑罰邊際效應隨刑期
    而遞減及行為人所生痛苦程度隨刑期而遞增，考量被告復歸
    社會之可能性，為整體評價，就所宣告被告有期徒刑部分定
    其應執行之刑如主文所示。　　 
(三)沒收部分：被告於附表四所示各次犯行得手款項，均係被告
    所有犯罪所得，未發還被害人，應依刑法第38條之1第1項、
    第3項之規定，予以宣告沒收，於全部或一部不能沒收或不
    宜執行沒收時，追徵其價額。
三、依依刑事訴訟法第273條之1第1項、第299條第1項前段，刑
    法第339條第1項、第51條第5款、第38條之1第1項、第3項，
    刑法施行法第1條之1第1項，判決如主文。
四、如不服本判決，應於本判決送達之日起20日內，以書狀敘明
     具體理由，向本院提出上訴（應檢附繕本）。
本案經檢察官林清安提起公訴，檢察官張添興到庭執行職務。
中　　華　　民　　國　　110    年　　9　　月　　29　　日
                  刑事第十三庭  法  官  林德鑫
上正本證明與原本無異。
如不服本判決應於收受送達後20日內向本院提出上訴書狀，並應
敘述具體理由；其未敘述上訴之理由者，應於上訴期間屆滿後20
日內向本院補提理由書（均須按他造當事人之人數附繕本）「切
勿逕送上級法院」。
告訴人或被害人如不服判決，應備理由具狀向檢察官請求上訴，
上訴期間之計算，以檢察官收受判決正本之日起算。
                                書記官  劉家汝
中　　華　　民　　國　  110  　年    9    月    30    日
附表一
編號 被害人 契約名稱 利率 期限 認購股份金額(新臺幣) 簽約日期 被騙金額(新臺幣) 1 高煒翔 比特貓挖礦代管計畫-入股合約 月3%年9% 1年 190萬 107.03.24 380萬元 2 江書任 比特貓挖礦代管計畫-入股合約 月2.5%年12% 1年 12萬 107.04.10 12萬元   比特貓挖礦代管計畫-入股合約 月2.5%年12% 1年 10萬 107.04.16 10萬元   比特貓挖礦代管計畫-入股合約 月2.5%年12% 1年 30萬 107.04.17 30萬元   比特貓挖礦代管計畫-入股合約 月2.5%年12% 1年 28萬 107.04.26 28萬元 3 簡廷軒 比特貓挖礦代管計畫-入股合約 按月2.5%按年12%  30萬 107.04.07 30萬元 4 高宜揚 比特貓挖礦代管計畫-入股合約   20萬  20萬元 5 陳軍達 比特貓挖礦代管計畫-入股合約 36%(每月2.5%，加每年6%) 1年 10萬 107.06.15 10萬元 6 劉小楓 比特貓挖礦代管計畫-入股合約 月2.5%+年6%(月分潤+年分潤) 1年 30萬 107.04.16 30萬元 7 蘇士瑋 比特貓挖礦代管計畫-入股合約 42%(每月2.5%，加每年12%) 1年 80萬 107.05.23 80萬元 8 張耿維 比特貓挖礦代管計畫-入股合約 月2.5%年12%  40萬 107.04.30 40萬元   比特貓挖礦代管計畫-入股合約 月2.5%+年12% 1年 40萬 107.04.30 40萬元 9 廖立勤 比特貓挖礦代管計畫-入股合約 按月2.5%按年6% 1年 40萬 107.05.04 40萬元 10 李怡葶 比特貓挖礦代管計畫-入股合約 月3%或年9% 1年 10萬 107.04.03 10萬元 11 王文姿 比特貓挖礦代管計畫-入股合約 月3%年9% 1年 20萬 107.05.16 20萬元 12 趙昱穎 比特貓挖礦代管計畫-入股合約 月2.5%+年12% 1年 80萬 107.04.12 80萬元 13 王昱凱 比特貓挖礦代管計畫-入股合約 45%(每月3%，年分潤9%) 1年 40萬 107.03.22 40萬元   比特貓挖礦代管計畫-入股合約 45%(每月3%，年分潤9%) 1年 20萬 107.04.17 20萬元   比特貓挖礦代管計畫-入股合約 45%(每月3%，年分潤9%) 1年 20萬 107.04.30 20萬元   對外合約-礦機組裝與託管合約 挖礦所得(購買挖礦機1台) 1年 15萬 107.06.23 3.3萬元 14 唐霖義 比特貓挖礦代管計畫-入股合約 36%(每月2.5%，加半年3%) 半年 20萬 107.05.29 20萬元 15 李政璋 比特貓挖礦代管計畫-入股合約 30%(每月2.5%，加半年0%) 1年 60萬 107.04.25 60萬元 
附表二
編號 被害人 契約名稱 利率 期限 契約金額(新臺幣) 簽約日期 被騙金額(新臺幣) 1 高煒翔 咕噜貓有限公司-特別股買賣合約 15% 2年 20萬 107.01.31 20萬元 2 江書任 咕噜貓-特別股認購合約 年36%+額外紅利 1年 100萬 107.07.30 100萬元 3 陳鼎元 咕噜貓有限公司-股權轉讓契約   42萬 107.02.05 60萬元   咕噜貓股權轉讓契約 每月公司淨利14% 2年 60萬 107.11.15 0元 4 扈中玉 咕噜貓咖啡-分潤方式同意書 36%  50萬 107.10.01 50萬元 5 劉小楓 咕噜貓-特別股認購合約 年24%(月2%) 2年 20萬 107.10.29 20萬元 6 李喬喆 咕噜貓有限公司-特別股買賣合約 年15% 8月 20萬 106.12.22 20萬元 7 古聖慶 消費借貸契約書-營運顧問合約 年20% 2年 150萬 107.10.09 150萬元   營運顧問合約 每月6000元   107.10.01  8 蔡巧珩 咕噜貓-特別股認購合約 年24%(月2%) 2年 40萬 107.10.31 40萬元 9 王梓維 咕噜貓-特別股認購合約 年24%(月2%) 2年 10萬 107.10.31 10萬元 10 陳震偉 咕噜貓有限公司-特別股買賣合約 年15% 2年 20萬 106.09.21 20萬元 11 陳君豪 咕噜貓咖啡南港店-特別股認購合約乙 12%+營業分紅 2年 20萬 107.11.17 20萬元   咕噜貓咖啡軟科店-特別股認購合約乙  2年 20萬 107.12.01 20萬元 12 陳英豪 咕噜貓咖啡軟科店-特別股認購合約乙 年12%+營業分紅 2年 20萬 107.12.01 20萬元 13 鄭絜方 咕噜貓有限公司-特別股買賣合約 15% 2年 20萬 106.10.14 20萬元 14 趙昱穎 咕噜貓-特別股認購合約 年36%+額外紅利 1年 220萬 107.07.15 220萬元 15 王宗益 咕噜貓有限公司-特別股買賣合約 15% 2年 20萬 106.12.15 20萬元   咕噜貓有限公司-特別股買賣合約 15% 2年 20萬 106.10.24 30萬元 16 王昱凱 咕噜貓-特別股認購合約 36% 1年 30萬 107.07.31 30萬元   咕噜貓-特別股認購合約 45% 1年 10萬 107.08.28 10萬元   咕噜貓-特別股認購合約 36% 2年 25萬 107.09.22 25萬元   咕噜貓-特別股認購合約 36% 2年 35萬 107.10.24 35萬元   咕噜貓咖啡南港店-特別股認購合約乙 12%+營業分紅 閉鎖期2年 10萬 107.11.29 10萬元 17 李建璋 咕噜貓-特別股認購合約 年24%(月2%) 2年 10萬 107.09.16 10萬元 18 張大友 咕噜貓-特別股認購合約 36% 1年 100萬 107.08.15 100萬元 19 鄒振君 咕噜貓咖啡南港店-特別股認購合約乙 12%+營業分紅 閉鎖期2年 10萬 107.11.29 10萬元   咕噜貓咖啡南港店-特別股認購合約甲 24%  10萬 107.12.19 10萬元 20 蔡仁鴻 咕噜貓有限公司-特別股買賣合約 15% 2年 20萬 106.09.17 20萬元 
附表三
編號 被害人 契約名稱 利率 期限 契約金額(新臺幣) 簽約日期 被騙金額(新臺幣) 1 高煒翔 借款    107.12.20 20萬元 2 江書任 借據  108.01.15 13萬 107.11.14 13萬元 3 陳鼎元 借款   5萬 108.01.07 5萬元 4 扈中玉 借據 月3% 108.09.01 50萬 107.05.01 50萬元 5 蔡景銘 借據 12% 108.05.05 60萬 107.11.28 60萬元 6 張蘭華 借據 10%   107.12.05 50萬元 7 黃子瑜 借據  107.07.31 59.5萬 107.06.30 80萬元 8 廖立勤 借據  108.01.30 22萬 107.11.27 22萬元 9 王文姿 借據 月8% 1月 10萬 107.09.07 10萬元   借據 月5% 107.11.30 10萬 107.01.31 10萬元   借據 月8% 107.07.12 10萬 107.02.13 10萬元 
附表四
編號 犯罪事實 主文 1 如附表一編號1 卓牧民犯詐欺取財罪，處有期徒刑貳年肆月；未扣案犯罪所得新臺幣叁佰捌拾萬元沒收，於全部或一部不能沒收或不宜執行沒收時，追徵其價額。 2 如附表一編號2 卓牧民犯詐欺取財罪，處有期徒刑拾月；未扣案犯罪所得新臺幣捌拾萬元沒收，於全部或一部不能沒收或不宜執行沒收時，追徵其價額。 3 如附表一編號3 卓牧民犯詐欺取財罪，處有期徒刑捌月；未扣案犯罪所得新臺幣叁拾萬元沒收，於全部或一部不能沒收或不宜執行沒收時，追徵其價額。 4 如附表一編號4 卓牧民犯詐欺取財罪，處有期徒刑柒月；未扣案犯罪所得新臺幣貳拾萬元沒收，於全部或一部不能沒收或不宜執行沒收時，追徵其價額。 5 如附表一編號5 卓牧民犯詐欺取財罪，處有期徒刑柒月；未扣案犯罪所得新臺幣壹拾萬元沒收，於全部或一部不能沒收或不宜執行沒收時，追徵其價額。 6 如附表一編號6 卓牧民犯詐欺取財罪，處有期徒刑捌月；未扣案犯罪所得新臺幣叁拾萬元沒收，於全部或一部不能沒收或不宜執行沒收時，追徵其價額。 7 如附表一編號7 卓牧民犯詐欺取財罪，處有期徒刑拾月；未扣案犯罪所得新臺幣捌拾萬元沒收，於全部或一部不能沒收或不宜執行沒收時，追徵其價額。 8 如附表一編號8 卓牧民犯詐欺取財罪，處有期徒刑拾月；未扣案犯罪所得新臺幣捌拾萬元沒收，於全部或一部不能沒收或不宜執行沒收時，追徵其價額。 9 如附表一編號9 卓牧民犯詐欺取財罪，處有期徒刑捌月；未扣案犯罪所得新臺幣肆拾萬元沒收，於全部或一部不能沒收或不宜執行沒收時，追徵其價額。 10 如附表一編號10 卓牧民犯詐欺取財罪，處有期徒刑柒月；未扣案犯罪所得新臺幣壹拾萬元沒收，於全部或一部不能沒收或不宜執行沒收時，追徵其價額。 11 如附表一編號11 卓牧民犯詐欺取財罪，處有期徒刑柒月；未扣案犯罪所得新臺幣貳拾萬元沒收，於全部或一部不能沒收或不宜執行沒收時，追徵其價額。 12 如附表一編號12 卓牧民犯詐欺取財罪，處有期徒刑拾月；未扣案犯罪所得新臺幣捌拾萬元沒收，於全部或一部不能沒收或不宜執行沒收時，追徵其價額。 13 如附表一編號13 卓牧民犯詐欺取財罪，處有期徒刑拾月；未扣案犯罪所得新臺幣捌拾叁萬叁仟元沒收，於全部或一部不能沒收或不宜執行沒收時，追徵其價額。 14 如附表一編號14 卓牧民犯詐欺取財罪，處有期徒刑柒月；未扣案犯罪所得新臺幣貳拾萬元沒收，於全部或一部不能沒收或不宜執行沒收時，追徵其價額。 15 如附表一編號15 卓牧民犯詐欺取財罪，處有期徒刑玖月；未扣案犯罪所得新臺幣陸拾萬元沒收，於全部或一部不能沒收或不宜執行沒收時，追徵其價額。 16 如附表二編號1 卓牧民犯詐欺取財罪，處有期徒刑柒月；未扣案犯罪所得新臺幣貳拾萬元沒收，於全部或一部不能沒收或不宜執行沒收時，追徵其價額。 17 如附表二編號2 卓牧民犯詐欺取財罪，處有期徒刑拾壹月；未扣案犯罪所得新臺幣壹佰萬元沒收，於全部或一部不能沒收或不宜執行沒收時，追徵其價額。 18 如附表二編號3 卓牧民犯詐欺取財罪，處有期徒刑玖月；未扣案犯罪所得新臺幣陸拾萬元沒收，於全部或一部不能沒收或不宜執行沒收時，追徵其價額。 19 如附表二編號4 卓牧民犯詐欺取財罪，處有期徒刑玖月；未扣案犯罪所得新臺幣伍拾萬元沒收，於全部或一部不能沒收或不宜執行沒收時，追徵其價額。 20 如附表二編號5 卓牧民犯詐欺取財罪，處有期徒刑柒月；未扣案犯罪所得新臺幣貳拾萬元沒收，於全部或一部不能沒收或不宜執行沒收時，追徵其價額。 21 如附表二編號6 卓牧民犯詐欺取財罪，處有期徒刑柒月；未扣案犯罪所得新臺幣貳拾萬元沒收，於全部或一部不能沒收或不宜執行沒收時，追徵其價額。 22 如附表二編號7 卓牧民犯詐欺取財罪，處有期徒刑壹年貳月；未扣案犯罪所得新臺幣壹佰伍拾萬元沒收，於全部或一部不能沒收或不宜執行沒收時，追徵其價額。 23 如附表二編號8 卓牧民犯詐欺取財罪，處有期徒刑捌月；未扣案犯罪所得新臺幣肆拾萬元沒收，於全部或一部不能沒收或不宜執行沒收時，追徵其價額。 24 如附表二編號9 卓牧民犯詐欺取財罪，處有期徒刑柒月；未扣案犯罪所得新臺幣壹拾萬元沒收，於全部或一部不能沒收或不宜執行沒收時，追徵其價額。 25 如附表二編號10 卓牧民犯詐欺取財罪，處有期徒刑柒月；未扣案犯罪所得新臺幣貳拾萬元沒收，於全部或一部不能沒收或不宜執行沒收時，追徵其價額。 26 如附表二編號11 卓牧民犯詐欺取財罪，處有期徒刑捌月；未扣案犯罪所得新臺幣肆拾萬元沒收，於全部或一部不能沒收或不宜執行沒收時，追徵其價額。 27 如附表二編號12 卓牧民犯詐欺取財罪，處有期徒刑柒月；未扣案犯罪所得新臺幣貳拾萬元沒收，於全部或一部不能沒收或不宜執行沒收時，追徵其價額。 28 如附表二編號13 卓牧民犯詐欺取財罪，處有期徒刑柒月；未扣案犯罪所得新臺幣貳拾萬元沒收，於全部或一部不能沒收或不宜執行沒收時，追徵其價額。 29 如附表二編號14 卓牧民犯詐欺取財罪，處有期徒刑壹年柒月；未扣案犯罪所得新臺幣貳佰貳拾萬元沒收，於全部或一部不能沒收或不宜執行沒收時，追徵其價額。 30 如附表二編號15 卓牧民犯詐欺取財罪，處有期徒刑玖月；未扣案犯罪所得新臺幣伍拾萬元沒收，於全部或一部不能沒收或不宜執行沒收時，追徵其價額。 31 如附表二編號16 卓牧民犯詐欺取財罪，處有期徒刑壹年；未扣案犯罪所得新臺幣壹佰壹拾萬元沒收，於全部或一部不能沒收或不宜執行沒收時，追徵其價額。 32 如附表二編號17 卓牧民犯詐欺取財罪，處有期徒刑柒月；未扣案犯罪所得新臺幣壹拾萬元沒收，於全部或一部不能沒收或不宜執行沒收時，追徵其價額。 33 如附表二編號18 卓牧民犯詐欺取財罪，處有期徒刑拾壹月；未扣案犯罪所得新臺幣壹佰萬元沒收，於全部或一部不能沒收或不宜執行沒收時，追徵其價額。 34 如附表二編號19 卓牧民犯詐欺取財罪，處有期徒刑柒月；未扣案犯罪所得新臺幣貳拾萬元沒收，於全部或一部不能沒收或不宜執行沒收時，追徵其價額。 35 如附表二編號20 卓牧民犯詐欺取財罪，處有期徒刑柒月；未扣案犯罪所得新臺幣貳拾萬元沒收，於全部或一部不能沒收或不宜執行沒收時，追徵其價額。 36 如附表三編號1 卓牧民犯詐欺取財罪，處有期徒刑柒月；未扣案犯罪所得新臺幣貳拾萬元沒收，於全部或一部不能沒收或不宜執行沒收時，追徵其價額。 37 如附表三編號2 卓牧民犯詐欺取財罪，處有期徒刑柒月；未扣案犯罪所得新臺幣壹拾叁萬元沒收，於全部或一部不能沒收或不宜執行沒收時，追徵其價額。 38 如附表三編號3 卓牧民犯詐欺取財罪，處有期徒刑柒月；未扣案犯罪所得新臺幣伍萬元沒收，於全部或一部不能沒收或不宜執行沒收時，追徵其價額。 39 如附表三編號4 卓牧民犯詐欺取財罪，處有期徒刑玖月；未扣案犯罪所得新臺幣伍拾萬元沒收，於全部或一部不能沒收或不宜執行沒收時，追徵其價額。 40 如附表三編號5 卓牧民犯詐欺取財罪，處有期徒刑玖月；未扣案犯罪所得新臺幣陸拾萬元沒收，於全部或一部不能沒收或不宜執行沒收時，追徵其價額。 41 如附表三編號6 卓牧民犯詐欺取財罪，處有期徒刑玖月；未扣案犯罪所得新臺幣伍拾萬元沒收，於全部或一部不能沒收或不宜執行沒收時，追徵其價額。 42 如附表三編號7 卓牧民犯詐欺取財罪，處有期徒刑拾月；未扣案犯罪所得新臺幣捌拾萬元沒收，於全部或一部不能沒收或不宜執行沒收時，追徵其價額。 43 如附表三編號8 卓牧民犯詐欺取財罪，處有期徒刑柒月；未扣案犯罪所得新臺幣貳拾貳萬元沒收，於全部或一部不能沒收或不宜執行沒收時，追徵其價額。 44 如附表三編號9 卓牧民犯詐欺取財罪，處有期徒刑捌月；未扣案犯罪所得新臺幣叁拾萬元沒收，於全部或一部不能沒收或不宜執行沒收時，追徵其價額。 
附錄本案論罪科刑法條全文： 
中華民國刑法第339條
意圖為自己或第三人不法之所有，以詐術使人將本人或第三人之
物交付者，處5年以下有期徒刑、拘役或科或併科50萬元以下罰
金。
以前項方法得財產上不法之利益或使第三人得之者，亦同。
前二項之未遂犯罰之。
附件
臺灣臺中地方檢察署檢察官起訴書
                                    110年度偵緝字第100號
　　被　　　告　卓牧民　男　31歲（民國00年0月0日生）
　　　　　　　　　　　　住○○市○區○○街000號
　　　　　　　　　　　　居新竹縣○○鄉○○路0段000號3樓                         之19
　　　　　　　　　　　　國民身分證統一編號：Z000000000號
上列被告因詐欺案件，已經偵查終結，認應該提起公訴，茲將犯
罪事實及證據並所犯法條分敘如下：
　　　　犯罪事實
一、卓牧民為咕嚕貓有限公司(下稱:咕嚕貓公司，統一編號：00
    000000，址設：臺中市○區○○路0號4樓)、勇敢貓有限公司（
    下稱：勇敢貓公司，統一編號：00000000，址設：臺中市○
    區○○路0號）實際負責人，其女友林雅蓮(林涉案部分仍在通
    緝中)則為咕嚕貓公司股東，卓牧民明知咕嚕貓公司營運狀
    況不佳，竟意圖為自己不法之所有，基於詐欺之犯意，以高
    獲利及到期還本等投資方案為誘因，陸續以投資該公司開設
    咖啡廳、虛擬貨幣礦場等名義對外招攬投資、借款，並偽稱
    以咕嚕貓公司所有之咕嚕貓旗艦咖啡館作為擔保云云，先後
    詐騙多人如下：
(一)比特貓挖礦代管計畫詐欺部分：卓牧民於承租臺中市○區○○
    路0號並設立前述咕嚕貓咖啡旗艦館後，自民國107年3月起
    ，利用「比特貓挖礦代管計畫」等虛偽簡報資料，向起訴書
    附件1所示之高煒翔等15人佯稱略以：『..伊已向礦機業主(
    黃舜潁)簽訂60台挖礦機進駐該店，伊計畫募款新臺幣（下
    同）400萬元，如投資入股，保證年投資報酬率可達30％，且
    到期100％還本及期滿可享6至12％之股利..』云云，進行招攬
    投資，並引領高煒翔等投資人至前述旗艦館之4、5樓參觀，
    復謊稱上址機房內之挖礦機均為伊計畫中所有，該計畫業已
    實際營運云云，致高煒翔等人均陷於錯誤，分別於起訴書附
    件1所示之日期，與卓牧民簽立起訴書附件1所示之「比特貓
    挖礦代管計畫入股合約」，並分別以匯款至卓牧民名下所有
    渣打銀行00000000000000號帳戶或現金之方式，匯款或交付
    如起訴書附件1所示之投資金額，合計詐騙得款1023萬3000
    元，惟均用於清償卓牧民之私人債務或私自花費殆盡，而非
    用於「比特貓挖礦代管計畫」之營運。嗣卓牧民自108年1月
    間起即避不見面，亦未依約發放股利，投資人向承租該址經
    營礦場之不知情業者黃舜潁查證，發現卓牧民並未與黃舜潁
    合作經營礦場，僅係單純承租場地，始驚覺受騙。
(二)咕嚕貓咖啡廳投資詐欺部分：卓牧民自106年下半年起至107
    年12月底期間，陸續以開設咕嚕貓咖啡廳「禮客店」（址設
    ：臺中市市政路禮客OUTLET）、「南港店」（址設：南港火
    車站地下一樓）及「軟科旗艦店」（址設：臺中市大里區台
    中軟體園區）為由，製作「咕嚕貓咖啡-軟科旗艦店營運企
    劃」等不實簡報，向起訴書附件2所示之高煒翔等20人佯稱
    略以：『..如投資咕嚕貓咖啡廳投資案，保證年利率15％至45
    ％不等，並有高額營業分紅..』云云，致高煒翔等人均陷於錯
    誤，分別於起訴書附件2所示之日期，與卓牧民簽立起訴書
    附件2所示之「咕嚕貓有限公司-特別股買賣合約」、「咕嚕
    貓-特別股認購合約」、「咕嚕貓有限公司-股權轉讓契約」
    、「咕嚕貓股權轉讓契約」、「咕嚕貓咖啡-普通股利潤分
    配方式同意書」、「消費借貸契約書/營運顧問合約」、「
    咕嚕貓咖啡南港店-特別股認購合約乙」、「咕嚕貓咖啡軟
    科店-特別股認購合約乙」、「咕嚕貓咖啡南港店-特別股認
    購合約甲」等投資合約，合計詐得1100萬元。惟咕嚕貓咖啡
    廳「禮客店」於107年中即歇業、「南港店」於107年1月10
    日無預警關閉、「軟科旗艦店」則僅有訂立租約，惟實際上
    並未支付租金，亦未裝潢及營業，上述店面僅是卓牧民利用
    以持續投資詐騙之詐術，所募集之資金未作為咖啡廳營運之
    用，而係用於清償卓牧民之私人債務或私自花費殆盡，江書
    任等遲遲未見上開咖啡廳進入營運，方知受騙。
(三)借款詐欺部分；卓牧民於上開咖啡廳之投資契約到期後，為
    搪塞投資人，竟改以借款之方式拖延還款，同時以須再借款
    作為繼續營運之資金云云，利用各種名目向起訴書附件3所
    示之高煒翔等9人借款，並開立支票或本票佯作擔保以取信
    之，致高煒翔等人均陷於錯誤，分別於附件3所示之日期簽
    約，及交付附件3所示之金額，共計被騙330萬元，詎卓牧民
    簽發之支票及本票屆期均未兌現，亦迄今未償還，高煒翔等
    人方悉被騙。
二、案經高煒翔等人告訴暨法務部調查局中部地區機動工作站報
    告偵辦。
　　　　證據並所犯法條
一、證據清單及待證事實：
編號   證據名稱   待證事實 1 被告卓牧民之自白 被告對附件1至3各一覽表所列之犯罪事實全部自白不諱。 2 告訴人高煒翔、江書任、簡廷軒、高宜揚、陳軍達、劉小楓、蘇士瑋、張耿維、廖立勤、李怡葶、王文姿、趙昱穎、王昱凱、唐霖義、李政璋等人於調查中之指訴 (起訴書附件1之被害人) 被告卓牧民利用不實之「比特貓挖礦代理計畫」簡報資料，以起訴書附件1所示保證每月分紅比率及年投資報酬比率等話術云云，向起訴書附件1所示之高煒翔、江書任、簡廷軒、高宜揚、陳軍達、劉小楓、蘇士瑋、張耿維、廖立勤、李宜葶、王文姿、趙昱穎、王昱凱、唐霖義、李政璋等15名被害人實施詐術，而分別騙得如附件1所示投資金額之經過。 3 告訴人高煒翔、江書任、陳鼎元、扈中玉、劉小楓、李喬喆、古聖慶、蔡巧衍、王梓維、陳震偉、陳英豪、陳君豪、鄭絜方、趙昱穎、王宗益、王昱凱、李建璋、張大友、鄒振君、蔡仁傑、蔡仁鴻等人於調查中之指訴 (起訴書附件2之被害人) 被告卓牧民向附件2所示之高煒翔等20名被害人佯稱『..如投資咕嚕貓咖啡廳投資案，保證年利率15％至45％不等，並有高額營業分紅..』云云，致附件2所示之高煒翔、江書任、陳鼎元、扈中玉、劉小楓、李喬喆、古聖慶、蔡巧衍、王梓維、陳震偉、陳君豪、陳英豪、劉絜方、趙昱穎、王宗益、王昱凱、李建璋、張大友、鄒振君、蔡仁傑(實際簽約人蔡仁鴻)等20名被害人均陷於錯誤，而遭詐騙如附件2所示投資金額之經過。 4 告訴人高煒翔、江書任、陳鼎元、扈中玉、蔡景銘、張蘭華、黃子瑜、廖立勤、王文姿等9人於調查中之指訴 (起訴書附件3之被害人) 被告於前開「比特貓挖礦代理計畫」投資期間，另向投資人廖立勤、王文姿佯稱須借款作為繼續營運之資金云云，致起訴書附件3所示之被害人廖立勤、王文姿均陷於錯誤，而分別遭詐騙如附件3所示金額。 被告於前開咕嚕貓咖啡廳投資契約到期後，為搪塞投資人高煒翔、江書任、陳鼎元、扈中玉，竟改以借款之方式拖延還款，同時利用各種名目向被害人高煒翔、江書任、陳鼎元、扈中玉佯稱以須借款作為繼續營運之資金云云，致附件3所示之被害人高煒翔、江書任、陳鼎元、扈中玉均陷於錯誤，而遭詐騙如附件3所示金額。 被告另向附件3所示之蔡景銘、張蘭華、黃子瑜佯裝需借款應急云云，致附件3所示之蔡景銘、張蘭華、黃子瑜均因而陷於錯誤，分別被騙如附件3所示金額。 5 咕嚕貓有限公司登記資料、勇敢貓有限公司登記資料影本各1份 依咕嚕貓有限公司登記資料顯示，該公司目前股份為被告卓牧民所獨有，被告卓牧民、共犯林雅蓮並未因出售該公司之「特別股」，而辦理股東變更登記。   6 咕嚕貓公司承租「台中軟體園區Dali Art藝術園區」資料1份（大買家股份有限公司108年3月13日大總字第108013號函）、南港店租約相關資料1份、「咕嚕貓咖啡旗艦店-出讓合約」影本。 佐證本件犯罪事實一(一)(二)。   7 卓牧民渣打銀行00000000000000 號帳戶、案外人林雅蓉渣打銀行00000000000000號帳戶交易明細。 被告卓牧民於107年10月11日至108年1月2日密集轉出合計358萬5015元之金額，至共犯林雅蓮實際使用之不知情胞妹林雅蓉之渣打銀行00000000000000號帳戶內，顯有蓄意脫產之嫌。   8 「比特貓挖礦代管計畫」簡報資料、「比特貓挖礦代管計畫入股合約」影本、被告與被害人之LINE對話紀錄(部分含匯款交易明細截圖)、被害人(簡廷軒)出具之銀行匯款執據、被告與不知情案外人黃舜穎簽立之『比特貓代管服務合作契約』影本、LINE對話紀錄截圖、黃舜穎致被告之存證信函。 佐證犯罪事實一(一)。  9 「咕嚕貓咖啡-軟科旗艦店營運企劃」相關宣傳圖片、商圈營業額估算、資本結構及預估現金流等簡報資料、「咕嚕貓旗艦咖啡有限公司-合作意向書」、「咕嚕貓咖啡-軟科旗艦店營運企劃」、「咕嚕貓有限公司-特別股買賣合約」、「咕嚕貓咖啡-分潤方式同意書」、「咕嚕貓-特別股認購合約」、「咕嚕貓有限公司-股權轉讓契約」、「咕嚕貓股權轉讓契約」、「咕嚕貓咖啡-普通股利潤分配方式同意書」、「消費借貸契約書/營運顧問合約」、「咕嚕貓咖啡南港店-特別股認購合約乙」、「咕嚕貓咖啡軟科店-特別股認購合約乙」、「咕嚕貓咖啡南港店-特別股認購合約甲」、被告與被害人之LINE對話紀錄(部分含匯款交易明細截圖) 佐證犯罪事實一(二)。  10 被害人出具之發票人卓牧民本票影本(扈中玉、蔡景銘、黃子瑜、李喬喆、鄭絜方、王文姿、王宗益)、支票影本(張蘭華)、借據影本(扈中玉、蔡景銘、黃子瑜、廖立勤、王文姿)、借據與續約合同影本(黃子瑜)、銀行匯款執據或國內匯款申請書回條或存款憑條(扈中玉、黃子瑜、古聖慶、蔡巧衍、陳英豪、王宗益、王昱凱、李建璋、鄒振君)、存摺匯款交易明細內頁影本(李怡葶、王文姿)、被告與被害人之LINE對話紀錄(部分含銀行匯款交易明細截圖) 佐證本件全部犯罪事實(被害人被騙匯款至被告指定帳戶，及被告開立本票、借據取信被害人，而實施詐騙行為之事實)。 
二、核被告卓牧民所為係犯刑法第339條第1項之詐欺取財罪嫌，
    被告於附件1詐騙15名被害人、於附件2詐騙20名被害人、於
    附件3詐騙9名被害人，共計44個詐欺取財犯行，請予分論併
    罰。被告未扣案之犯罪所得合計2453萬3000元(附件1不法所
    得2453萬3000元+附件2不法所得1100萬元+附件3不法所得33
    0萬元=2453萬3000元)，請併依刑法第38條之1第1項規定宣
    告沒收，於全部或一部不能沒收或不宜執行沒收時，追徵其
    價額。末請審酌被告已自白全部犯行、深表悔意，請酌情量
    處適當之刑(至林雅蓮目前仍在通緝中，有無共同詐欺及具
    體涉案情節均待釐清，本件暫不論以共同正犯，併此敘明）
    。
三、依刑事訴訟法第251條第1項提起公訴。
　  此　致
臺灣臺中地方法院
中　　華　　民　　國　  110　　年　　5　　月　 　5　　日
　　　　　　　　　　　　　　　 檢　察　官　林清安
本件正本證明與原本無異
中　　華　　民　　國　 110　　年　　5 　　月　　10　　日
                               書  記  官  賴光瑩
所犯法條：
刑法第339條第1項　　
意圖為自己或第三人不法之所有，以詐術使人將本人或第三人之
物交付者，處 5 年以下有期徒刑、拘役或科或併科 50 萬元以
下罰金。